臺灣士林地方法院民事裁定
111年度勞專調字第41號
聲  請  人  林泰安  
代  理  人  賀華谷律師（法扶律師）
相  對  人  建南和股份有限公司
法定代理人  梁育銘  
上列當事人間請求確認僱傭關係等（聲請調解）事件，本院裁定
如下：
    主  文
聲請人應於收受本裁定送達翌日起伍日內，補繳勞動調解聲請費
新臺幣貳仟元，逾期不補，即駁回其聲請。
    理  由
一、按調解之聲請不合法者，勞動法庭之法官應以裁定駁回之，
    但其情形可以補正者，應定期間先命補正；聲請勞動調解，
    應依民事訴訟法第77條之20所定額數繳納聲請費，勞動事件
    法第22條第1項、勞動事件審理細則第15條第1項分別定有明
    文。又按「以一訴主張數項標的者，其價額合併計算之。但
    所主張之數項標的互相競合或應為選擇者，其訴訟標的價額
    ，應依其中價額最高者定之。以一訴附帶請求其孳息、損害
    賠償、違約金或費用者，不併算其價額。」、「因定期給付
    涉訟，其訴訟標的之價額，以權利存續期間之收入總數為準
    ；期間未確定時，應推定其存續期間。但超過五年者，以五
    年計算。」民事訴訟法第77條之2、勞動事件法第11條另有
    明文。
二、經查：
（一）先位聲明部分：
　　　聲請人本件先位聲明第一項請求確認聲請人與相對人間之
      僱傭契約關係存在，核其性質屬因定期給付而涉訟，而聲
      請人係於民國00年間出生，依勞動基準法第54條第1項第1
      款所定強制退休年齡65歲計算，則自聲請人主張其於110
      年9月間遭相對人解僱之日起至其屆滿65歲強制退休年齡
      止之期間，聲請人尚有逾5年之工作期間，是依上揭規定
      ，聲請人之權利存續期間應以5年計算。再查，聲請人主
      張其每月薪資為新臺幣（下同）74,700元、相對人另應按
      月為其提繳6％之退休金即4,590元【按勞動部所發布勞工
      退休金月提繳分級表，實際工資每月74,700元者，應按月
      提繳工資76,500元之級距提繳退休金4,590元，計算式：7
      6,500元×6％＝4,590元】，是此部分標的之價額即聲請人權
      利存續期間之收入總額應核定為4,757,400元【計算式：
      （74,700元/月＋4,590元/月）×12月×5＝4,757,400元】，
      至聲請人本件先位聲明第二、三項關於請求相對人依僱傭
      契約給付遭解僱之日起之薪資、提繳勞工退休金部分，與
      先位聲明第一項雖屬相異之訴訟標的，惟自經濟上觀之，
      二者目的一致，利益亦相同，標的之價額，應擇其中價額
      較高者定之（最高法院100年度台抗字第10號民事裁定意
      旨參照），故不予併計其標的價額。
（二）備位聲明部分：
      聲請人本件聲請備位聲明第二、三項係請求相對人給付預
      告期間工資74,700元及資遣費915,075元，爰按此部分請
      求之總額核定此部分標的價額為989,775元。
（三）又本件關於財產權之聲請部分，聲請人上開先、備位聲明
      之主張核屬客觀預備合併之訴，是依上揭民事訴訟法第77
      條之2第1項規定，此部分標的價額自應依上開標的價額中
      最高者定之，爰依聲請人前揭先位聲明核定本件財產權聲
      請部分之標的價額為4,757,400元，依民事訴訟法第77條
      之20第1項規定核定本件應徵之勞動調解聲請費為2,000元
      ，未據聲請人繳納，茲依勞動事件法第22條第1項但書規
      定，限聲請人於本裁定送達後5日內補繳，如逾期不繳，
      即駁回其聲請，特此裁定。
（四）至聲請人備位聲明第一項請求相對人開立非自願離職證明
      書部分，核屬非因財產權而聲請調解者，依民事訴訟法第
      77條之20第1項後段規定，免徵調解聲請費，併此敘明。
三、爰裁定如主文。
中　　華　　民　　國　　111 　年　　6 　　月　　8 　　日
                  勞動法庭   法  官  趙彥強
本件裁定不得抗告。
中　　華　　民　　國　　111 　年　　6 　　月　　8 　　日
                              書記官 呂子彥